臺灣臺北地方法院交通事件裁定　九十四年度交聲字第四四二號
原處分機關　臺北市交通事件裁決所
異　議　人
即受處分人　甲○○
　　　　　　　　　　之1
上列受處分人因違反道路交通管理處罰條例案件，對於臺北市交
通事件裁決所中華民國九十四年五月五日所為之處分（原處分案
號：北市裁二字第裁二二－Ａ00000000號），聲明異議
，本院裁定如下：
    主  文
原處分撤銷。
甲○○汽車駕駛人，行經有燈光號誌管制之交岔路口闖紅燈，處
罰鍰新臺幣貳仟柒佰元，並記違規點數點。
    理  由
一、按汽車駕駛人，行經有燈光號誌管制之交岔路口闖紅燈者，
    處新臺幣（下同）一千八百元以上五千四百元以下罰鍰，道
    路交通管理處罰條例第五十三條定有明文，而汽車駕駛人駕
    駛汽車違反道路交通管理處罰條例第五十三條規定者，除應
    依該條所規定之罰鍰處罰外，並應予記違規點數三點，復為
    道路交通管理處罰條例第六十三條第一項第三款所明定。再
    逕行舉發違反道路交通管理事件，經汽車所有人依通知單之
    應到案日期前到案，並告知違規駕駛人姓名、身分證統一編
    號及住址者，處罰機關應即另行通知違規駕駛人到案依法處
    理；逾應到案日期，處罰機關應依道路交通管理處罰條例第
    八十五條第三項規定處罰該汽車所有人，亦為違反道路交通
    管理事件統一裁罰基準及處理細則（下稱處理細則）第二十
    四條所明定，易言之，如汽車駕駛人行經有燈光號誌管制之
    交岔路口闖紅燈，為警當場攔停者，處罰機關固應對該汽車
    駕駛人為處罰，惟若舉發機關並非當場對該部汽車攔停，而
    係依道路交通管理處罰條例第七條之二第一項第一款「汽車
    駕駛人之行為有左列情形之一，當場不能或不宜攔截製單舉
    發者，得對汽車所有人逕行舉發處罰：一、闖紅燈或平交道
    。‧‧‧」之規定逕行舉發者，此際舉發機關只能依同條第
    二項之規定對汽車所有人逕行掣單舉發，而如經舉發之汽車
    所有人在舉發通知單上所載之應到案日期前到案，並告知處
    罰機關該名行經有燈光號誌管制之交岔路口闖紅燈之汽車違
    規駕駛人姓名、身分證統一編號及住址者，處罰機關應即依
    前開處理細則第二十四條規定處罰該名違規駕駛人，而如汽
    車所有人未於應到案日期前到案或雖於應到案日期前到案，
    而未告知處罰機關實際之違規駕駛人者，處罰機關仍應依道
    路交通管理處罰條例第八十五條第三項「本條例關於車輛駕
    駛人之處罰，如應歸責於車輛所有人者，處罰車輛所有人。
    」之規定，對車輛所有人加以處罰。又行為人如係駕駛小型
    車行經有燈光號誌管制之交岔路口闖紅燈，嗣為警舉發，而
    在舉發通知單上所載之應到案日期前繳納罰鍰或到案聽候裁
    決，經處罰機關調查後仍認定有違規之行為者，依前開處理
    細則第四十四條第一項及違反道路交通管理事件統一裁罰基
    準表（下稱基準表）之規定，須對該行為人處以二千七百元
    之罰鍰，並記違規點數三點。
二、本件異議人即受處分人甲○○於民國九十四年二月二十一日
    凌晨一時四十九分許，駕駛伊所有之車牌號碼九七五三－Ｄ
    Ｎ號自用一般小客車，行經臺北市○○○路、銅山街口之設
    有燈光號誌管制之交岔路口之際，竟不遵守交通號誌闖紅燈
    繼續行駛，而為設置在該處之微電腦闖紅燈自動測速照相儀
    器偵得自動拍照採證，經臺北市政府警察局中正第一分局交
    通分隊員警吳迪闈以受處分人有違反前揭道路交通管理處罰
    條例第五十三條規定之行為逕行掣單舉發，並將舉發通知單
    送達受處分人後，受處分人於舉發通知單上所載應到案日期
    （九十四年四月二日）前之九十四年三月二十一日向臺北市
    政府警察局交通警察大隊提出申訴，然未告知該車實際駕駛
    人之確實姓名及年籍，經該隊函請舉發單位即臺北市政府警
    察局中正第一分局調查結果，仍認受處分人有前開違規行為
    ，原處分機關遂依道路交通管理處罰條例第五十三條（贅引
    第一項）、第六十三條第一項第三款（漏引第三款）、第八
    十五條第三項及處理細則第二十四條、第四十四條第一項暨
    基準表之規定，於九十四年五月五日以北市裁二字第裁二二
    －Ａ00000000號，裁處受處分人罰鍰三千六百元，
    並記違規點數三點在案。
三、聲明異議意旨略以：當日發現紅燈時即已踩煞車，否則第二
    幀採證照片之煞車燈不會亮起，又伊係在該處等到綠燈亮時
    方通行，僅係單純超越停止線，並非闖紅燈云云。
四、經查：受處分人如何於前述時間，在上開設有紅綠燈光號誌
    管制之交岔路口，明知為禁止通行之紅燈號誌，竟仍違規闖
    紅燈行駛之違規事實，有照片二幀在卷可稽，復據證人即開
    單告發受處分人之員警吳迪闈於本院九十四年五月三十日調
    查時，以具結擔保其供述之真實性，並在負擔偽證罪之心理
    處罰下證稱：「從第二張照片可以看出受處分人當時的車速
    是三十五公里，且從黃燈亮了以後，已經過了四點○三秒，
    紅燈亮了也已經過了六點五四秒，除非受處分人開車超速，
    否則以受處分人當時的行車速度，應該可以完全停止，而從
    第二張照片可以看出受處分人當時已經開到北向南側路口的
    行人穿越道。」、「如果她只是單純的超越停止線的話，那
    麼第二張照片顯示出來的車速應該是零，而從第二張照片的
    車速看得出來當時她的車速是三十五公里，所以受處分人應
    該不是單純的超越停止線而已。」、「‧‧‧從超越停止線
    以後的駕駛行為來判斷，如果超越停止線以後駕駛人將車完
    全停止的話，那我們就判定那是超越停止線，如果沒有完全
    停止的話，不論車速如何，我們都判定那是闖紅燈。」等語
    明確（見本院九十四年五月三十日訊問筆錄），是受處分人
    所有之前開車輛有上揭違規事實至堪確認。受處分人雖以前
    情置辯，然就卷附之採證照片二幀觀之，受處分人之煞車燈
    均亮起而顯示紅色，堪認受處分人當時確有減速之情事無訛
    ，然受處分人前開車輛於第二幀照片之速度既為三十五公里
    ，伊當時車輛顯非屬於靜止不動之狀態，況該路口號誌由黃
    燈轉換為紅燈所需秒差為四點零三秒，且當時紅燈業已亮起
    六點五四秒，該段時間實已足供駕駛人反應煞停，受處分人
    竟於紅燈已亮起七點五四秒後仍以時速三十五公里之速度駛
    入路口，伊闖紅燈之違規事實至為明確，受處分人所辯，為
    卸責之詞，不足採信。本件受處分人確有行經有燈光號誌管
    制之交岔路口闖紅燈之違規行為，堪以認定。
五、綜上所述，受處分人確有在前述時、地行經有燈光號誌管制
    之交岔路口闖紅燈之違規行為，且已於舉發通知單上所載應
    到案日期前到案提出申訴，原處分機關依道路交通管理處罰
    條例第五十三條、第六十三條第一項第三款、第八十五條第
    三項、處理細則第二十四條、第四十四條第一項暨基準表之
    規定，裁處受處分人罰鍰三千六百元，並記違規點數三點，
    固非無據，然受處分人既已於舉發通知單上所載之應到案日
    期前到案提出申訴，依前開處理細則第四十四條第一項暨基
    準表之規定，本件應裁處受處分人罰鍰二千七百元，而非三
    千六百元，受處分人以前載各情提出異議固無理由，惟原處
    分既有上開違誤，自應由本院將原處分撤銷，仍以受處分人
    有違反道路交通管理處罰條例第五十三條、第六十三條第一
    項第三款、第八十五條第三項及處理細則第二十四條、第四
    十四條第一項暨基準表之規定，裁處受處分人罰鍰二千七百
    元，並記違規點數三點，以資適法。
據上論斷，應依道路交通案件處理辦法第二十條前段，裁定如主
文。
中　　華　　民　　國　　九十四　  年　  六　月　三十  日
　　　　　　　　　交通法庭  法　官　黃紹紘
以上正本證明與原本無異
如不服本裁定，應於送達後五日內，向本院提出抗告狀
      　　　　　　          書記官　劉新怡
中　　華　　民　　國　　九十四　  年　  六　月　三十  日
